臺灣新竹地方法院民事裁定
111年度竹北簡聲字第6號
聲  請  人  黃淼霖  


相  對  人  吳懿樺  
上列當事人間聲請停止強制執行事件，本院裁定如下：
    主  文
聲請人以新臺幣陸拾伍萬伍仟貳佰元為相對人供擔保後，本院一
一０年度司執字第四五九０一號清償票款強制行事件之強制執行程
序，於本院一一一年度竹北簡字第一一五號確認本票債權不存在
判決確定或撤回、和解終結前，應暫予停止。
    理  由
一、聲請意旨以：相對人持本院110年度票字第339號民事裁定為
    執行名義，對聲請人聲請強制執行，現由本院民事執行處以
    110年度司執字第45901號清償票款強制執行事件（下稱系爭
    執行事件）執行在案，惟系爭執行事件查封之財產一旦拍賣
    ，勢難回復原狀，而聲請人以兩造間並無任何債權債務關係
    存在為由，且票據付款請求權罹於時效，提起確認本票債權
    不存在之訴，爰聲請於上開確認本票債權不存在事件判決確
    定前停止系爭執行事件之強制執行程序等語。
二、按，發票人主張本票係偽造、變造者，於前條裁定送達後20
    日內，得對執票人向為裁定之法院提起確認之訴。發票人證
    明已依前項規定提起訴訟時，執行法院應停止強制執行。但
    得依執票人聲請，許其提供相當擔保，繼續強制執行，亦得
    依發票人聲請，許其提供相當擔保，停止強制執行。發票人
    主張本票債權不存在而提起確認之訴不合於第1項之規定者
    ，法院依發票人聲請，得許其提供相當並確實之擔保，停止
    強制執行，非訟事件法第195條定有明文。又本票經法院裁
    定准許強制執行後，債務人如基於本票偽造、變造以外之原
    因，而提起確認本票債權不存在訴訟者，亦應許其提供擔保
    ，停止執行，以避免債務人發生不能回復之損害（最高法院
    85年度台抗字第137號裁定意旨參照）。次按，法院依強制
    執行法第18條第2項規定擔保金額而准許停止強制執行之裁
    定者，該項擔保係備供債權人因停止執行所受損害之賠償，
    其數額應依標的物停止執行後，債權人未能即時受償或利用
    該標的物所受之損害額，或其因另供擔保強制執行所受之損
    害額定之，非以標的物之價值或其債權額為依據（最高法院
    91年度台抗字第429號裁定意旨參照）。申言之，應以債權
    人因執行程式之停止，致原預期受償之時間延後所生之損害
    ，為定擔保數額之依據。
三、查，相對人執本院110年度票字第339號民事裁定為執行名義
    ，向本院聲請對聲請人之財產為強制執行，經本院民事執行
    處以系爭執行事件受理並予執行，該執行程序尚未終結，且
    聲請人已向本院對相對人提起確認本票債權不存在之訴，現
    由本院以111年度竹北簡字第115號確認本票債權不存在事件
    審理中等情，業經本院調取系爭執行事件及本院111年度竹
    北簡字第115號確認本票債權不存在卷宗核閱無誤，是聲請
    人聲請停止執行，核與前揭法條規定相符，應予准許。
四、次查，聲請人聲請停止系爭執行事件之強制執行程序，將使
    相對人自停止執行時起至聲請人所提確認本票債權不存在之
    訴終結為止，無法即時受償債權人之債權額而受有之損害，
    是聲請人聲請停止執行之擔保金額應依債權人未能即時受償
    所受之損害額定之。本件相對人聲請前揭強制執行程序，係
    請求聲請人應給付新臺幣（下同）273萬元，是相對人因本
    件停止強制執行程序所可能招致之損害，應係延後取得該金
    錢為使用收益之損失，參諸票據法第124 條準用同法第28條
    第2 項之規定，應認以票據法定週年利率6％計算其相當於利
    息之損失為適當。準此，本院受理聲請人所提確認本票債權
    不存在事件，屬適用簡易訴訟程序之案件，惟其訴訟標的金
    額為273萬元，已逾150萬元，為得上訴第三審案件，審酌司
    法院頒布之「各級法院辦案期限實施要點」之規定，第一、
    二、三審簡易程序審判案件之辦案期限分別為10個月、2年
    、1年，共計3年10個月，加上裁判送達、上訴、分案等期間
    ，則兩造間本案訴訟審理之期限約需4年，是如以相對人在
    上開強制執行程序中主張之債權金額，按法定週年利率6％計
    算，則相對人因停止執行可能遭受之利息損失為65萬5,200
    元（計算式：273萬元6％4年＝65萬5,200元）。從而，本院
    衡酌聲請人聲請停止強制執行應供擔保之金額以65萬5,200
    元為適當，爰酌定如主文所示之相當擔保金額，予以准許。
五、依非訟事件法第195條第3項，裁定如主文。　　
中　　華　　民　　國　　111 　年　　3 　　月　　11 　日
                  竹北簡易庭  法　官　周美玲
以上正本係照原本作成。
如對本裁定抗告，須於裁定送達後10日內向本院提出抗告狀，並
繳納抗告費新臺幣1,000元。　　　　　　　　　
中　　華　　民　　國　　111 　年　　3 　　月　　 11 　日
                              書記官　王  明